【裁判字號】    90,上易,1837
【裁判日期】    901101
【裁判案由】    詐欺
【裁判全文】
臺灣高等法院刑事判決                            九十年度上易字第一八三七號
    上  訴  人
    即  被  告  乙○○
    指定辯護人  本院甲○辯護人
右上訴人因詐欺案件，不服臺灣板橋地方法院九十年度易字第四四０號，中華民國九
十年三月二十三日第一審判決（起訴案號：臺灣板橋地方法院檢察署八十九年度偵字
第一三九六四號及移送併辦案號：臺灣臺北地方法院檢察署九十年度偵字第三七０三
、三八七八號）提起上訴，本院判決如左：
    主  文
上訴駁回。
    事  實
一、乙○○於民國八十一年間，因詐欺案件，經臺灣板橋地方法院判處有期徒刑六月
    ，於八十四年六月七日確定，於八十四年十一月二十八日執行完畢，猶不知悔改
    。其明知自己於八十八年七月間已無支付能力，竟仍意圖為自己不法之所有，於
    八十八年七月五日，在臺北縣板橋市○○路○段二一一巷四三號三樓之一丙○○
    住處，向丙○○佯稱借用車牌號碼為ＨＦ－四八九三號之自用小客車（車主登記
    為丙○○之女陳姝伶）一輛數日，使丙○○信以為真，而將該車交付乙○○，嗣
    後乙○○又藉口車輛送保養場修理而遲不返還，於同年八月二十五日，接續向丙○○佯稱願以新臺幣（下同）二十萬元購買上開車輛，使丙○○不疑有詐，乃將
    辦理過戶所需之車籍資料等文件交付給乙○○，而由乙○○將之轉交予不知情之
    女友羅容妮（所涉詐欺罪嫌，另案由檢察官為不起訴處分）辦理過戶在羅容妮名
    下。嗣經丙○○屢次向乙○○催討上開購車之價款，乙○○均置之不理，丙○○
    始知受騙。
二、案經被害人丙○○訴由臺灣板橋地方法院檢察署檢察官偵查起訴。
    理  由
一、右揭事實，訊據被告李桂矢口否認有何詐欺犯行，辯稱係伊介紹丙○○賣車給羅
    容妮，後因伊另案入獄，致羅容妮未依約履行，伊僅是口頭擔保羅容妮履行云云
    。惟查右揭事實，業據被告乙○○於原審審理時供承不諱，核與告訴人丙○○所
    指述之情節相符，且上開自用小客車確實已過戶予羅容妮之事實，亦有車號查詢
    汽車車籍一紙附卷可稽。又被告曾於八十八年五月三十一日，向丙○○借用該小
    客車後，並向己○○質押借款十五萬元，嗣因無力償還，而由丙○○代為償還借
    款取回車輛一節，亦據被告坦承在卷及告訴人指述甚明，並有被告所立之借據及
    信函各一份附卷可稽，足認被告於八十八年七月間本件行為時即已無支付能力，
    卻仍向被害人丙○○佯稱借車後又送修及假裝買車而將該車過戶給女友，顯見其
    具有不法所有之意圖。被告於本院審理時辯稱伊係介紹丙○○賣車給羅容妮，後
    因伊另案入獄，至於羅容妮未依約履行，伊僅是口頭擔保羅容妮履行云云，無非
    事後卸責之詞，核不足採，本件事證明確，被告之犯行堪以認定。
二﹑核被告所為，係犯刑法第三百三十九條第一項之詐欺取財罪。被告在上開時、地
    向被害人丙○○佯稱借用上開自用小客車，使被害人信以為真，而將該車交付被
    告，其後被告再藉口車輛送保養場修理而遲不返還，復向被害人佯稱願以二十萬
    元購買上開車輛，使被害人將相關證件交付被告，而由被告將之轉交予不知情之
    女友羅容妮辦理過戶在羅容妮名下等行為，均係被告為達同一意圖為自己不法之
    所有之目的所為，為單純一罪。又被告曾於八十一年間，因詐欺案件，經臺灣板
    橋地方法院判處有期徒刑六月，於八十四年六月七日確定，於八十四年十一月二
    十八日執行完畢，此有臺灣高等法院檢察署刑案紀錄簡覆表一紙在卷可稽，其於
    五年以內再犯本件有期徒刑以上之罪，為累犯，應依刑法第四十七條之規定加重
    其刑。
三、原審認被告罪證明確，援引刑法第三百三十九條第一項、第四十七條，罰金罰鍰
    提高標準條例第一條前段之規定，並審酌被告有上開構成累犯之前科，其犯罪之
    動機、目的、手段、犯罪所生之危害、犯罪後雖坦承在卷但迄未與被害人和解並
    賠償被害人所受之損失等一切情狀，量處有期徒刑七月，以示懲儆。原審論罪科
    刑，核無不當，量刑亦屬妥適，被告上訴猶執陳詞否認上訴，其上訴無理由，應
    予駁回。
四、移送併辦（臺灣臺北地方法院檢察署九十年度偵字第三七０三、三八七八號）意
    旨略以：被告乙○○意圖為自己不法之所有，於八十八年七、八月間，分別以價
    購或不詳原因向林秀慧（冒名丁○○，另案由檢察官偵辦）等人，在臺北縣板橋
    市、桃園縣桃園市○地○○○路不明而為被害人許庚新、王榮華、錢禎源所遺失
    之以陽信商業銀行儲蓄部、彰化商業銀行信義分行、第一商業銀行南京東路分行
    為付款人之空白支票，偽填金額、日期後，持向被害人戊○○、庚○○、丙○○
    等人詐借現款或支付保險金等，經檢察官以被告乙○○此部分涉嫌偽造有價證券
    、詐欺及贓物之犯行，其中被告所涉之詐欺罪嫌與本件已起訴（即論罪科刑）之
    詐欺部分之犯行，有連續犯之裁判上一罪關係，而移送併辦云云。惟查，被告乙○○就上開移送併辦部分之犯行，係在不同之時間、地點，以不同之方法向多數
    被害人詐取現金或詐得清償保險金之不法利益，其中一被害人為戊○○，而非丙○○，此經戊○○及陳丙○○於本院審理時供述明確，顯見二者並非基於概括之
    犯意而為，顯係被告另行基於不同之犯意所為，其與本件上開論罪科刑部分自無
    連續犯之裁判上一罪關係，本院即無從併予審理，應退回由檢察官依法辦理，併
    予明。
五、被告經合法傳喚無正當理由不到庭，爰不待其陳述逕行判決。
據上論斷，應依刑事訴訟法第三百六十八條、第三百七十一條，判決如主文。
本案經檢察官吳慎志到庭執行職務。
中      華      民      國    九十      年     十一     月      一      日
                              臺灣高等法院刑事第十七庭
                                  審判長法  官  陳  正  雄
                                        法  官  許  宗  和
                                        法  官  許  錦  印
右正本證明與原本無異。
不得上訴。
                                        書記官  楊  妙  恩
中      華      民      國    九十    年    十一    月       五       日
附錄本判決論罪科刑法條全文：
刑法第三百三十九條：
意圖為自己或第三人不法之所有，以詐術使人將本人或第三人之物交付者，處五年以
下有期徒刑、拘役或科或併科一千元以下罰金。
以前項方法得財產上不法之利益或使第三人得之者，亦同。
前二項之未遂犯罰之。
（罰金已依罰金罰鍰提高標準條例提高為十倍）


司法院資訊處製作；財團法人民間司法改革基金會備份。
